【裁判字號】    89,台上,7791
【裁判日期】    891221
【裁判案由】    違反毒品危害防制條例
【裁判全文】
最高法院刑事判決                              八十九年度台上字第七七九一號
    上  訴  人  甲○○
右上訴人因違反毒品危害防制條例案件，不服台灣高等法院中華民國八十九年十月十
七日第二審判決（八十九年度上訴字第二二四八號，起訴案號：台灣桃園地方法院檢
察署八十八年度偵字第一五九五九號），提起上訴，本院判決如左：
    主  文
上訴駁回。
    理  由
按刑事訴訟法第三百七十七條規定，上訴於第三審法院，非以判決違背法令為理由，
不得為之。是提起第三審上訴，應以原判決違背法令為理由，係屬法定要件。如果上
訴理由狀並未依據卷內訴訟資料，具體指摘原判決不適用何種法則或如何適用不當，
或所指摘原判決違法情事，顯與法律規定得為第三審上訴理由之違法情形，不相適合
時，均應認其上訴為違背法律上之程式，予以駁回。本件上訴人甲○○上訴意旨略稱
：共同被告之自白，或其他不利於己之陳述，不得作為有罪判決之唯一證據，仍須調
查其他必要之證據，以察其是否與事實相符。原判決僅憑證人陳衍文於警訊之供詞及
上訴人於警訊中冒用「王識凱」名義而製作之不實筆錄，資為證據，未再傳訊陳衍文
到庭與上訴人對質，遽予認定上訴人有連續販賣第二級毒品安非他命與陳衍文犯行，
自有應於審判期日調查之證據而未予調查之違法。又上訴人於警訊時因顧及上訴人因
另案受通緝中，乃冒用「王識凱」名義應訊，且警訊時係以利誘、詐欺方式，誘導訊
問，上訴人為求交保，始供認有販賣安非他命與陳衍文，實則上訴人並無擔承販賣安
非他命之意，乃原審未究明真相，遽行判決，不僅有嫌調查未盡，亦有判決理由不備
之違誤云云。
惟查當事人聲請調查之證據，必須具有調查之必要性，若依原判決所為證據上之論斷
，足認其證據調查之聲請，事實審法院縱曾予以調查，亦無從動搖原判決就犯罪事實
之認定者，不得以未予調查，指判決為違法。按上訴人於警訊時冒用「王識凱」名義
應訊（冒用「王識凱」名義應訊，所犯偽造署押部分，已經第一審判處罪刑確定），
已供認伊向綽號「小六」者購買安非他命，每一公克新台幣（以下同）五千元，再分
裝小包，販賣給陳衍文吸食，從中圖利，前後販賣安非他命給陳衍文約四次，每一小
包二千元等語（見偵字第四九六號卷第五頁反面、第六頁）。陳衍文於警訊供稱自民
國八十七年一月至十二月十六日間，以呼叫器與上訴人聯絡，約在台北縣新店市新和
國小前，向上訴人買安非他命，共四、五次，每次約二千元，約○‧三公克等語（見
偵字第四九六號卷第七頁至第八頁反面、第三十二頁、第一審卷第三十九頁）。二人
所供大致相符。而上訴人經測謊結果，所稱「不曾販售安非他命與陳衍文」、「當天
沒有販售安非他命與陳衍文」部分，呈情緒波動反應，應係說謊，此有法務部調查局
八九陸三字第八九○一九五一○號鑑定通知書（見第一審卷第五十八頁）可稽。又八
十七年十二月十六日下午九時四十分許，警員於台北縣新店市新和國小前，在上訴人
身上查獲之白色結晶品二小包，係安非他命，亦有法務部調查局八十九年八月二十九
日八九陸一字第八九○六○○一七號檢驗通知書（見原審卷第五十五頁）可稽。原審
依憑上開證據，參酌承辦警員呂志修之證詞（見原審卷第六十六至六十七頁），認上
訴人連續販賣安非他命之犯行證據明確。因之，縱原審再傳喚陳衍文與上訴人對質，
予以調查，亦無從動搖原判決就上訴人犯罪事實之認定，自不得以原審未再傳喚陳衍
文與上訴人對質，而認有應於審判期日調查之證據而未予調查之違法。至於原判決雖
未說明不再傳喚陳衍文到庭對質之理由，訴訟程序，固欠完備，然顯然於判決無影響
，依刑事訴訟法第三百八十條之規定，亦不得為適法之第三審上訴理由。又原判決說
明上訴人於檢察官偵查中及第一審審理時，均無提及警訊筆錄有受詐欺、利誘情事。
況原審傳訊承辦警員呂志修，證稱警訊時並無向上訴人說「如承認販賣犯行，就可代
向檢察官請求交保」之話等語（見原審卷第六十六至六十七頁），上訴人於原審亦供
承警員並無對伊說可代向檢察官請求交保等語（見原審卷第六十七頁），則原審已就
上訴人所辯，予以調查、說明，自無應於審判期日調查之證據而未予調查及判決理由
不備之違法情事。本件上訴理由狀或未依據卷內訴訟資料，具體指摘原判決不適用何
種法則或如何適用不當，或所指摘原判決違法情事，顯與法律規定得為第三審上訴理
由之違法情形不相適合，其上訴違背法律上之程式，應予駁回。
據上論結，應依刑事訴訟法第三百九十五條前段，判決如主文。
中      華      民      國    八十九    年     十二     月    二十一    日
                              最高法院刑事第十一庭
                                  審判長法官  陳  炳  煌
                                        法官  陳  正  庸
                                        法官  陳  世  雄
                                        法官  吳  信  銘
                                        法官  徐  文  亮
      右正本證明與原本無異
                                              書  記  官
中      華      民      國    八十九    年     十二     月    二十六    日


司法院資訊處製作；財團法人民間司法改革基金會備份。
